臺灣屏東地方法院刑事判決　　　　　　　 99年度易字第924號
公　訴　人　臺灣屏東地方法院檢察署檢察官
被　　　告　張力元
上列被告因違反毒品危害防制條例案件，經檢察官提起公訴（99
年度毒偵字第2156號），被告於準備程序中就被訴事實為有罪之
陳述，經本院告知簡式審判程序之旨，並聽取被告及公訴人之意
見後，合議庭裁定由受命法官獨任進行簡式審判程序，判決如下
：
    主  文
張力元施用第二級毒品，累犯，處有期徒刑捌月，扣案之殘留第
二級毒品甲基安非他命之玻璃球( 連接橡皮管) 壹個及甲基安非
他命貳包( 均含包裝袋，檢驗前淨重各為零點壹貳肆公克、零點
零肆貳公克，檢驗後淨重各為零點壹壹玖公克、零點零參柒公克
)， 均沒收銷毀之。
    事  實
一、張力元前於民國94年間因施用毒品案件，經本院以94年度毒
    聲字第341 號裁定送勒戒處所觀察、勒戒後，因認有繼續施
    用毒品之傾向，再經本院以94年度毒聲字第442 號裁定令入
    戒治處所施以強制戒治，嗣於95年6 月26日停止戒治釋放出
    所，並經臺灣屏東地方法院檢察署檢察官以95年度戒毒偵字
    第64號為不起訴處分確定。又於96年間因施用毒品案件，經
    本院以96年度訴字第310 號判處有期徒刑8 月確定；復於同
    年間因施用毒品案件，經本院以96年度訴字第483 號判處有
    期徒刑8 月、8 月，應執行有期徒刑1 年4 月確定，上開3
    罪，嗣經本院以96年度聲減字第1126號裁定各減為有期徒刑
    4 月、4 月、4 月，應執行有期徒刑1 年確定，上開3 罪接
    續執行，於97年3 月31日縮刑期滿執行完畢。詎其明知甲基
    安非他命係毒品危害防制條例第2 條第2 項第2 款所定之第
    二級毒品，不得非法持有、施用，竟基於施用第二級毒品之
    犯意，於99年8 月27日上午9 時許，在其位於屏東縣東港鎮
    ○○路40之15號住處內，以將甲基安非他命置於玻璃球內燒
    烤後，吸食所產生煙霧之方式，施用第二級毒品甲基安非他
    命1 次。嗣於99年8 月27日16時50分許，在上址，為警持本
    院核發之搜索票而查獲，並扣得其所有之甲基安非他命2 包
     (檢驗前淨重各為0. 124公克、0.042 公克，檢驗後淨重各
    為0.119 公克、0.037 公克) ，及其所有供以施用毒品犯罪
    所用之殘留甲基安非他命之玻璃球1 個，復經徵得其同意後
    採尿送驗，檢出甲基安非他命陽性反應，始查悉上情。
二、案經屏東縣政府警察局東港分局移送臺灣屏東地方法院檢察
    署檢察官偵查起訴。
    理  由
一、本件被告張力元所犯係死刑、無期徒刑、最輕本刑為3 年以
    上有期徒刑以外之罪，其於本院準備程序中就前揭被訴事實
    為有罪之陳述，經受命法官告知簡式審判程序之旨，並聽取
    其與公訴人之意見後，本院認無不得或不宜改依簡式審判程
    序進行之處，爰依刑事訴訟法第273 條之1 第1 項、第284
    條之1 ，本院合議庭裁定由受命法官獨任依簡式審判程序審
    理，合先敘明。
二、上揭事實，業據被告張力元於偵查及本院審理時均坦承不諱
    ，而被告為警查獲時所採集之尿液檢體，經送請臺灣檢驗科
    技股份有限公司檢驗，其結果呈甲基安非他命陽性反應，有
    該公司99年8 月16日編號KH/2010/00000000號濫用藥物檢驗
    報告1 份在卷可稽( 見偵卷第13頁) ，並有本院99年度聲搜
    字第708 號搜索票、搜索扣押筆錄、扣押物品目錄表、屏東
    縣政府警察局東港分局辦理毒品危害防制條例案尿液送檢人
    真實姓名對照表各1 紙、查獲涉嫌毒品條例案毒品初步檢驗
    報告單、快篩檢試劑初步檢驗說明書各4 紙及檢驗相片4 張
    ( 見警卷第16至34頁) 附卷可佐。另扣案之白色晶體2 包及
    玻璃球( 連接橡皮管)1個，經送請高雄醫學大學附設中和紀
    念醫院( 下稱高醫紀念醫院) 檢驗結果，該2 包毒品確係第
    二級毒品甲基安非他命( 檢驗前淨重各為0.124 公克、0.04
    2 公克，檢驗後淨重各為0.119 公克、0.037 公克) ；該玻
    璃球亦呈有甲基安非他命陽性反應，有該醫院100 年1 月4
    日報告編號0000-000、0000-000、0000-000號檢驗報告3 紙
     (見本院卷第24至26頁) 附卷可憑。足認被告上開任意性之
    自白，堪信為真實。是本案事證明確，被告上開施用第二級
    毒品甲基安非他命之犯行，洵堪認定。
三、按觀察、勒戒或強制戒治執行完畢釋放後，5 年內再犯第10
    條之罪者，應依一般刑事訴訟程序予以起訴論罪科刑，此觀
    諸毒品危害防制條例第20條、第23條第2 項規定自明。再按
    犯毒品危害防制條例第10條之罪，經觀察、勒戒後，認無繼
    續施用毒品之傾向，應即釋放，並為不起訴處分；認有繼續
    施用毒品之傾向者，應由檢察官聲請法院裁定令入戒治處所
    施以強制戒治，至無繼續戒治之必要，強制戒治期滿，應即
    釋放，由檢察官為不起訴處分。經觀察勒戒、強制戒治執行
    完畢釋放後，5 年內再犯第10條之罪，依93年1 月9 日修正
    施行之毒品危害防制條例第23條第2 項規定意旨，應由檢察
    官偵查起訴。又依修正後之規定，僅限於「初犯」及「5 年
    後再犯」2 種情形，始應先經觀察、勒戒或強制戒治程序。
    倘被告於5 年內已再犯，經依法追訴處罰，縱其第3 次（或
    第3 次以上）再度施用毒品之時間，在初犯經觀察、勒戒或
    強制戒治執行完畢釋放5 年以後，已不合於「5 年後再犯」
    之規定，且因已於「5 年內再犯」，顯見其再犯率甚高，原
    實施觀察、勒戒或強制戒治，已無法收其實效，即應依該條
    例第10條處罰（最高法院97年度第5 次刑事庭會議決議參照
    ）。查被告前於94年間因施用毒品案件，經本院以94年度毒
    聲字第341 號裁定送勒戒處所觀察、勒戒後，因認有繼續施
    用毒品之傾向，再經本院以94年度毒聲字第442 號裁定令入
    戒治處所施以強制戒治，嗣於95年6 月26日停止戒治釋放出
    所，並經臺灣屏東地方法院檢察署檢察官以95年度戒毒偵字
    第64號為不起訴處分確定。又於前開觀察勒戒執行完畢釋放
    後5 年內之96年間，復因施用毒品案件而經本院以96年度訴
    字第310 號及96年度訴字第483 號分別判處有期徒刑8 月、
    8 月、8 月確定，嗣經本院以96年度聲減字第1126號裁定各
    減為有期徒刑4 月、4 月、4 月，應執行有期徒刑1 年確定
    ，有臺灣高等法院被告前案紀錄表1 份在卷可參，則被告於
    99年8 月27日上午9 時許，再次施用第二級毒品甲基安非他
    命之行為，揆諸前開最高法院決議之意旨，即非屬該條例第
    20條第3 項所定「5 年後再犯」之情形，則檢察官逕行依毒
    品危害防制條例第23條第2 項之規定，予以追訴，自屬適法
    ，附此敘明。
四、核被告張力元上開所為，係犯毒品危害防制條例第10條第2
    項施用第二級毒品罪，其於施用第二級毒品甲基安非他命前
    持有第二級毒品甲基安非他命之犯行，已為其施用第二級毒
    品甲基安非他命之高度行為所吸收，應不另論罪。又被告有
    如事實欄所載論罪科刑執行之前科紀錄，有臺灣高等法院被
    告前案紀錄表在卷可查，其於有期徒刑執行完畢後，5 年以
    內再犯本件有期徒刑以上刑之罪，為累犯，應依刑法第47條
    第1 項規定，加重其刑。爰審酌被告曾因施用毒品經觀察勒
    戒，並論以罪刑後，其仍未能戒斷其施用毒品之惡習，而再
    次違犯本次施用毒品之罪，足見其自制力不佳，不思悔改，
    惟因施用毒品僅係戕害其自己身心並無加害他人，且其於犯
    罪後已知坦承犯行、態度尚可，暨衡其素行、生活狀況、智
    識程度等一切情狀，量處如主文所示之刑。
五、另扣案之玻璃球( 連接橡皮管)1個，為被告所有，並供其為
    本件施用第二級毒品甲基安非他命犯罪所用之物，業據被告
    於本院審理時陳明在卷( 見本院卷第41頁背面) ，且該玻璃
    球經送請高醫紀念醫院檢驗結果，其結果呈有甲基安非他命
    陽性反應，業如前述，衡情該玻璃球已附著甲基安非他命毒
    品，難以析離，故應將之視為查獲之甲基安非他命毒品，而
    爰依毒品危害防制條例第18條第1 項前段規定，諭知沒收銷
    燬之。又扣案之白色晶體2 包( 檢驗前淨重各為0.124 公克
    、0.042 公克，檢驗後淨重各為0.119 公克、0.037 公克)
    ，亦為被告所有，已據被告於本院審理中供陳甚明( 見本院
    卷第41頁背面) ，且經送請高醫紀念醫院檢驗結果，確係第
    二級毒品甲基安非他命，已如前述，是亦應依毒品危害防制
    條例第18條第1 項前段規定，諭知沒收銷毀之。至送鑑耗損
    之毒品既已滅失，自無庸再予宣告沒收銷燬之必要，附此敘
    明。
據上論斷，應依刑事訴訟法第273 條之1 第1 項、第284 條之1
、第299 條第1 項前段，毒品危害防制條例第10條第2 項、第18
條第1 項前段，刑法第11條前段、第47條第1 項，判決如主文。
本案經檢察官鍾佩真到庭執行職務。
中    華    民    國  100     年    1     月    19    日
                  刑事第二庭   法  官  許瑜容
以上正本證明與原本無異。
如不服本判決應於收受本判決送達後十日內向本院提出上訴書狀
，其未敘述上訴理由者，並得於提起上訴後十日內向本院補提理
由書狀（均須按他造當事人之人數附繕本）「切勿逕送上級法院
」
中    華    民    國  100     年    1     月    19    日
                               書記官  龔惠婷
本案論罪科刑法條：
毒品危害防制條例第10條
施用第一級毒品者，處六月以上五年以下有期徒刑。
施用第二級毒品者，處三年以下有期徒刑。